【裁判字號】    97,審訴,2322
【裁判日期】    970731
【裁判案由】    毒品危害防制條例
【裁判全文】
臺灣高雄地方法院刑事判決            97年度審訴字第2322號
公  訴  人  臺灣高雄地方法院檢察署檢察官
被      告  乙○○
指定辯護人  本院公設辯護人蘇鴻吉
上列被告因毒品危害防制條例案件，經檢察官提起公訴（97年度
毒偵字第3644號），本院合議庭裁定由受命法官獨任依協商程序
審理，判決如下：
    主  文
乙○○施用第一級毒品，累犯，處有期徒刑捌月。扣案殘留第一
級毒品海洛因之注射針筒壹支，沒收銷燬之。
    事實及理由
一、本件犯罪事實及證據，除犯罪事實「乙○○前因施用毒品及
    竊盜等案件，於民國94年5 月31日入監執行，至96年5 月29
    日縮短刑期執行完畢」更正為「乙○○曾因施用毒品案件，
    經本院以91年度毒聲字第2731號裁定送觀察、勒戒後，認有
    繼續施用毒品傾向，而由本院以91年度毒聲字第4775號裁定
    令入戒治處所施以強制戒治，期間經裁定停止戒治、撤銷停
    止戒治，於93年6 月30日強制戒治執行完畢釋放；另因毒品
    危害防制條例案件，經本院以94年度訴字第28號、第1753號
    判決，分別判處有期徒刑10月、1 年、5 月確定，另因竊盜
    案件，經本院以94年度簡上字第728 號判決，判處有期徒刑
    4 月確定，並經本院以95年度聲字第202 號裁定，就上開案
    件定應執行刑為有期徒刑2 年2 月，於96年5 月29日執行完
    畢」；證據部分補充「被告乙○○於本院審理中之自白」及
    「高雄醫學大學附設中和紀念醫院檢驗報告」外，餘均引用
    檢察官起訴書之記載，如附件。
二、本件被告業已認罪，並經辯護人協助下與檢察官於審判外達
    成協商之合意，渠等合意內容為：被告願受科刑範圍如主文
    所載。經核被告所為，係犯毒品危害防制條例第10條第1 項
    之施用第一級毒品罪，且上開協商合意內容，並無刑事訴訟
    法第455 條之4 第1 項所列不得認罪協商之情形，本件既經
    檢察官聲請改依協商程序而為判決，本院爰不經言詞辯論，
    於協商合意範圍內為協商判決。
三、應適用之法條：刑事訴訟法第455 條之4 第2 項、第455 條
    之8 、第454 條第2 項，毒品危害防制條例第10條第1 項、
    第18條第1 項前段，刑法第11條、第47條第1 項。
四、本判決除有刑事訴訟法第455 條之4 第1 項第1 款、第2 款
    、第4 款、第6 款、第7 款所定情形之一，或違反同條第2
    項規定者外，不得上訴。
本案經檢察官鄭益雄到庭執行職務。
中    華    民    國    97    年    7     月    31    日
                  刑事第七庭    法  官  陳君杰
以上正本證明與原本無異。
如不服本判決，應於判決送達後10日內，向本院提出上訴狀。
中    華    民    國    97    年    7     月    31    日
                                書記官  李承悌
附錄本判決論罪科刑法條全文：
毒品危害防制條例第10條第1項
施用第一級毒品者，處6 月以上5 年以下有期徒刑。
附件：
臺灣高雄地方法院檢察署檢察官起訴書
                                    97年度毒偵字第3644號
    被      告  乙○○  男  50歲（民國○○年○月○日生）
                        籍設高雄市○鎮區○○里○○鄰○○路
                            151號
                        現居高雄市前鎮區鎮○○街130號
                        國民身分證統一編號：Ｚ000000000號
上被告因違反毒品危害防制條例案件，已經偵查終結，認應該提
起公訴，茲將犯罪事實及證據並所犯法條分敘如下：
        犯罪事實
一、乙○○前因施用毒品及竊盜等案件，於民國94年5月31日入
    監執行，至96年5月29日縮短刑期執行完畢。詎猶不知悔改
    ，又基於施用毒品犯意，於97年4月15日20時許在高雄市前
    鎮區鎮○○街130號空屋處以針筒注射方式施用第一級毒品
    海洛因，經警於97年4月16日17時40分許見該處廢棄空屋內
    有人影晃動，前往盤查當場發現乙○○正以針筒注射方式施
    用第一級毒品海洛因，乙○○即主動交出內裝有海洛因稀釋
    液約0.3cc之注射針筒，經其同意帶回採尿，檢驗結果呈可
    待因、嗎啡陽性反應而獲上情。
二、案經高雄市政府警察局保安大隊報告偵辦。
        證據並所犯法條
一、
    ┌─┬──────────┬───────────┐
    │  │        證據        │待證事實              │
    ├─┼──────────┼───────────┤
    │ 1│本署訊問中被告之自白│被告施用第一級毒品海洛│
    │  │                    │因之時間、地點、方式且│
    │  │                    │尿液為被告親自排放    │
    ├─┼──────────┼───────────┤
    │2 │高雄市立凱旋醫院濫用│被告施用第一級毒品海洛│
    │  │藥物尿液檢驗報告    │因之事實              │
    │  │（編號：L專-97221） │                      │
    ├─┼──────────┼───────────┤
    │3 │嫌疑人尿液採證代碼對│尿液為被告所親自排放  │
    │  │照表（編號：L專     │                      │
    │  │-97221號 ）         │                      │
    ├─┼──────────┼───────────┤
    │4 │扣案之注射針筒（內含│被告持有海洛因之事實  │
    │  │海洛因稀釋液0.3CC） │                      │
    └─┴──────────┴───────────┘
二、核被告所為，係犯毒品危害防制條例第10條第1項施用第一
    級毒品海洛因罪嫌。被告持有海洛因之行為，應為較高度之
    施用行為所吸收，不另論罪。被告曾受有前揭事實欄所載刑
    之科刑及執行完畢，有刑案資料查註紀錄表在卷可按，其受
    有期徒刑之執行完畢後，5年以內再犯本件有期徒刑以上之
    罪，為累犯，應依刑法第47條第1項規定，就其所犯上開罪
    名加重其刑。扣案之注射針筒為專供施用海洛因之器具、扣
    案之海洛因稀釋液為第一級毒品海洛因，均請依毒品危害防
    制條例第18條第1項前段沒收銷燬。
三、依毒品危害防制條例第23條第2項、刑事訴訟法第251條第1
    項提起公訴。
    此    致
臺灣高雄地方法院
中    華    民    國    97    年    5    月    21     日
                              檢  察  官    甲○○
上正本證明與原本無異
中    華    民    國    97    年    5     月    26    日
                              書  記  官    陳其忠
附錄法條
毒品危害防制條例第10條
施用第一級毒品者，處 6 月以上 5 年以下有期徒刑。
施用第二級毒品者，處 3 年以下有期徒刑。


司法院資訊處製作；財團法人民間司法改革基金會備份。
